臺灣臺中地方法院民事判決　　　　　　　95年度訴字第2903號
原　　　告　臺灣電力股份有限公司臺中區營業處
法定代理人　甲○○
訴訟代理人　蔡瑞煙律師
複代理人　　乙○○
被　　　告　西海岸有線電視股份有限公司
法定代理人　丁○○
訴訟代理人　丙○○
上列當事人間請求回復原狀事件，本院於民國96年2月8日言詞辯
論終結，判決如下：
    主      文
被告應將附架於原告所設置坐落臺中縣大肚鄉○○路上及臺中縣
大肚鄉○○路一、二段上，如附表所示電桿上之被告所有電纜線
除去，將電桿回復原狀。
訴訟費用新臺幣壹萬柒仟佰拾伍元由被告負擔。
本判決於原告以新臺幣伍拾伍萬元為被告供擔保後，得假執行。
但被告以新臺幣壹佰陸拾伍萬元為原告預供擔保，得免為假執行
。
    事實及理由
壹、程序方面：
一、按當事人之法定代理人代理權消滅者，應由新任法定代理人
    承受訴訟，此觀民事訴訟法第170條規定甚明。原告之法定
    代理人已由吳博安變更為甲○○，有臺灣電力股份有限公司
    電人字第09511010922號函在卷可憑，茲據甲○○具狀聲明
    承受訴訟，核無不合，應予准許。
二、原告起訴聲明原請求被告應將附架於原告所設置坐落臺中縣
    大肚鄉○○路上及臺中縣大肚鄉○○路一、二段上4枝電桿
    上被告所有電纜線除去，將電桿回復原狀；於訴狀送達後擴
    張請求被告應將如附表所示共97枝電桿上之被告所有電纜線
    除去，將電桿回復原狀。究其訴訟標的即請求法院判決之事
    項以察，核屬訴之追加，惟其請求之基礎事實同一，且不甚
    礙被告之防禦及訴訟之終結，被告復於訴之追加無異議，而
    為本案之言詞辯論，依民事訴訟法第255條第1項第1款、第2
    款、第7款、第2項之規定，應予准許。
貳、實體方面：
一、原告主張：緣如附表所示坐落臺中縣大肚鄉○○路上及臺中
    縣大肚鄉○○路一、二段上電桿共97枝，為原告所設置及所
    有，被告未經原告同意擅在其上附架被告所有有線電視電纜
    線，附架情形如原告提出之照片所示，因被告妨害原告所有
    權之行使，為此依民法第767條物上請求權之法律關係請求
    被告將上開電纜線除去，將電桿回復原狀等語。並聲明：如
    主文第一項所示；並願供擔保，請准宣告假執行。
二、被告抗辯：附架之電纜如原告提出之照片所示，照片箭頭所
    指就是被告公司之標籤，本件確實未取得原告合法授權，但
    有意向原告承租等語。並聲明：駁回原告之訴；如受不利判
    決，願供擔保請准宣告免為假執行。
三、按所有人對於無權占有或侵奪其所有物者，得請求返還之，
    對於妨害其所有權者，得請求除去之，民法第767條前段及
    中段定有明文。原告主張之事實為被告所不爭執（見95年11
    月23日及96年2月8日言詞辯論筆錄），並有原告提出之臺灣
    臺中地方法院94年度偵字第14160號起訴書、電桿照片97張
    在卷可憑。從而，原告本於物上請求權之規定，請求被告將
    附架於原告所有如附表所示電桿上之電纜線除去，將電桿回
    復原狀，洵屬正當，應予准許。
四、假執行及免為假執行之宣告：兩造均陳明願供擔保聲請宣告
    假執行及免為假執行，經核均無不合，爰分別酌定相當擔保
    金額准許之。
、訴訟費用負擔、宣告假執行及免為假執行之依據：民事訴訟
    法第78條、第390條第2項、第392條第2項。
中　　華　　民　　國　　96　　年　　3　　月　　 8 　　日
                  民事第二庭    法  官  林慧貞
正本係照原本作成。
如對本判決上訴，須於判決送達後20日內向本院提出上訴狀。
中　　華　　民　　國　　96　　年　　3　　月　　  8　　日
                                書記官
